【裁判字號】    99,撤緩,51
【裁判日期】    991029
【裁判案由】    撤銷緩刑
【裁判全文】
臺灣雲林地方法院刑事裁定              99年度撤緩字第51號
聲  請  人  臺灣雲林地方法院檢察署檢察官
受  刑  人  甲○○
上列聲請人聲請撤銷受刑人之緩刑宣告（98年度執保字第36號）
，本院裁定如下：
    主  文
甲○○於本院虎尾簡易庭九十八年度虎簡字第四三號刑事簡易判
決之緩刑宣告撤銷。
    理  由
一、聲請意旨略以：受刑人甲○○因違反家庭暴力防治法案件，
    經本院虎尾簡易庭於98年3 月11日以98年度虎簡字第43號判
    決判處有期徒刑3 月，緩刑2 年，緩刑期間內付保護管束，
    並向公益團體、地方自治團體、或社區提供60小時之義務勞
    務，並於98年3 月30日確定（緩刑期間為98年3 月30日至10
    0 年3 月29日）。詎受刑人未向臺灣雲林地方法院檢察署（
    下稱雲林地檢署）報到，未履行義務勞務60小時，顯然違反
    緩刑所附條件。又受刑人於緩刑前之97年5 月18日因犯詐欺
    案件，經本院判處有期徒刑4 月，於97年12月18日、98年 1
    月15日因違反家庭暴力防治法案件，經本院各判處有期徒刑
    4 月。復於緩刑期間內之98年4 月1 日、5 月6 日、5 月14
    日因違反家庭暴力防治法案件，經本院判處有期徒刑各4 月
    ；於98年4 月20日又因違反家庭暴力防治案件，經本院判處
    有期徒刑3 月；於98年10月16日再因違反家庭暴力防治法案
    件，經本院判處有期徒刑5 月，足認原宣告之緩刑難收其預
    期效果，爰依刑事訴訟法第476 條規定聲請撤銷緩刑之宣告
    等語。
二、按於98年5 月19日刑法修正施行前，受緩刑之宣告，98年 5
    月19日修正施行後，仍在緩刑期內者，適用98年5 月19日修
    正施行之刑法第75條及第75條之1 規定，刑法施行法第6 條
    之1 第2 項定有明文。次按受緩刑之宣告，於緩刑前因故意
    犯他罪，而在緩刑期內受六月以下有期徒刑、拘役或罰金之
    宣告確定，足認原宣告之緩刑難收其預期效果，而有執行刑
    罰之必要者，得撤銷其宣告，98年9 月1 日修正施行後刑法
    第75條之1 第1 項第1 款亦定有明文。又受刑人受緩刑宣告
    後，如欲撤銷其緩刑宣告，除需合於刑法第75條之1 第1 項
    所規定4 款法定事由之一外，尚須以「足認原宣告之緩刑難
    收其預期效果，而有執行刑罰之必要者」，法院始得依職權
    裁量撤銷之。本條採用裁量撤銷主義，賦予法院撤銷與否之
    權限，特於第1 項規定實質要件為「足認原宣告之緩刑難收
    其預期效果，而有執行刑罰之必要」，供作審認之標準。亦
    即於上揭「得」撤銷緩刑之情形，法官應依職權本於合目的
    性之裁量，妥適審酌受刑人所犯前後數罪間，關於法益侵害
    之性質、再犯之原因、違反法規範之情節是否重大、受刑人
    主觀犯意所顯現之惡性及其反社會性等情，是否已使前案原
    為促使惡性輕微之被告或偶發犯、初犯改過自新而宣告之緩
    刑，已難收其預期之效果，而確有執行刑罰之必要，此與刑
    法第75條第1 項所定2 款要件有一具備，即毋庸再行審酌其
    他情狀，應逕予撤銷緩刑之情形不同，先予敘明。
三、經查：
  (一)受刑人前於97年12月17日，因違反家庭暴力防治法案件，經
    本院虎尾簡易庭於98年3 月11日以98年度虎簡字第43號判決
    判處有期徒刑3 月，如易科罰金，以新臺幣1 千元折算1 日
    ，緩刑2 年，緩刑期間付保護管束，並向公益團體、地方自
    治團體、或社區提供60小時之義務勞務，嗣於98年3 月30日
    確定，保護管束期間自98年3 月30日至100 年3 月29日等情
    ，有前揭刑事簡易判決書、雲林地檢署檢察官執行保護管束
    指揮書及臺灣高等法院被告前案紀錄表各1 份附卷可按。
  (二)而受刑人在保護管束期間內，經雲林地檢署分別以書面通知
    其應於98年6 月30日、10月13日、11月10日及12月22日按期
    向該署觀護人室報到執行保護管束，均經合法送達於受刑人
    ，惟其均未按期報到，且亦未於履行期間內履行任何時數之
    附條件緩刑義務勞務之執行等情，有雲林地檢署98年6 月15
    日雲檢家觀丙字第15861 號函、98年9 月25日雲檢家觀丙字
    第25973 號函、98年10月19日雲檢家觀丙字第28274 號函、
    98年11月26日雲檢字觀丙字第32204 號函各1 紙、送達證書
    4 紙及雲林地檢署觀護人室辦理受保護管束人附條件緩刑義
    務勞務處遇未完成報告等資料在卷可佐。再者，受刑人於前
    開應報到之日期，並未有在監在押之情，亦有臺灣高等法院
    在監在押全國紀錄表附卷可憑，受刑人明顯違反檢察官之命
    令，且違反情節重大一節甚為明確。另受刑人於緩刑期間內
    ，多次因違反家庭暴力防治法案件，經本院虎尾簡易庭以99
    年度虎簡字第28號、本院以98年度易字第313 號、第481 號
    、99年度易字第12號判處罪刑確定等情，有前開判決書及臺
    灣高等法院被告前案紀錄表各1 份在卷可憑，顯見其並未因
    受刑事追訴而有悔悟反省之意。
  (三)綜上所述，本院審酌受刑人客觀上已確實多次於緩刑付保護
    管束期間未依期報到，亦無按期履行義務勞務，且受刑人前
    因犯家庭暴力防治法之違反保護令罪經受緩刑宣告後，本應
    悌勵自省，謹慎處事，詎仍於緩刑期間內之98年4 月1 日、
    98年4 月20日、98年5 月6 日、98年5 月13日、98年5 月14
    日、98年10月16日多次對同一被害人故意再犯家庭暴力案件
    ，是受刑人於緩刑期內已有多次故意犯罪，在在可徵其前案
    宣告之緩刑確已難收促其自新之預期效果，而有執行刑罰之
    必要。從而，聲請人聲請撤銷本院虎尾簡易庭98年度虎簡字
    第43號判決關於緩刑之宣告，核無不合，應予准許。
四、爰依刑事訴訟法第476 條之規定，裁定如主文。
中    華    民    國    99    年    10    月    29    日
                  刑事第七庭    法  官  鍾世芬
以上正本證明與原本無異。
如不服本裁定應於送達後5 日內向本院提出抗告狀（須附繕本）
。
                                書記官  王雪招
中    華    民    國    99    年    10    月    29    日

司法院資訊處製作；財團法人民間司法改革基金會備份。
